【裁判字號】    95,台上,1429
【裁判日期】    950322
【裁判案由】    強盜
【裁判全文】
最高法院刑事判決            九十五年度台上字第一四二九號
    上 訴 人  甲○○
                      號（另案在台灣台南監獄台南分監執行
                       ）
              乙○○
上列上訴人等因強盜案件，不服台灣高等法院台南分院中華民國
九十五年一月九日第二審判決（九十四年度上訴字第一○八八號
，起訴案號：台灣台南地方法院檢察署九十三年度偵字第一二九
二七號，九十四年度偵字第一七二一號），提起上訴，本院判決
如下：
    主  文
上訴駁回。
    理  由
按刑事訴訟法第三百七十七條規定，上訴於第三審法院，非以判
決違背法令為理由，不得為之。是提起第三審上訴，應以原判決
違背法令為理由，係屬法定要件。如果上訴理由狀並未依據卷內
訴訟資料，具體指摘原判決不適用何種法則或如何適用不當，或
所指摘原判決違法情事，顯與法律規定得為第三審上訴理由之違
法情形，不相適合時，均應認其上訴為違背法律上之程式，予以
駁回。本件原審經審理結果，認為上訴人甲○○、乙○○二人加
重強盜未遂犯行明確，第一審判決均論處上訴人二人共同意圖為
自己不法之所有，攜帶凶器，以強暴至使不能抗拒，而取他人之
物未遂罪刑，為無不合，予以維持，駁回上訴人二人在第二審之
上訴，已詳敘其調查、取捨證據之結果及憑以認定犯罪事實之心
證理由。並就上訴人二人否認之供詞及渠等所辯各語認非可採，
予以論述。就形式上觀察，原判決要無採證認事違背經驗法則、
論理法則或理由不備等違背法令之情形。本件案發當時，甲○○
係搭乘乙○○所駕駛小客車至丙○○之檳榔攤附近下車，持乙○
○所有，以報紙包裹之西瓜刀，進入丙○○之檳榔攤，向戴某表
示伊沒有錢，戴某未加理會，並反問「我沒錢，你要怎樣？」，
甲○○遂喝令其將全部錢交出，且於戴某試圖反抗時，持該西瓜
刀朝戴某由上而下揮砍，圖使之不能抗拒，而強盜財物，幸經戴
某及時閃避，僅其右手中指遭西瓜刀割傷，且因戴某試圖抵抗，
並呼救，甲○○始罷手外逃等情，迭經丙○○於偵查及第一審審
理時到庭結證屬實。而丙○○右手中指確受有擦傷，除有診斷證
明書可按，且該擦傷係銳利物品造成，可能係刀子所劃傷等情，
復經醫師陳文卿及獲報後首先趕抵現場之警員陳金村分別於第一
審審理時到庭供證無誤。而案發當時因聽聞戴某呼救，乃聞聲外
出追捕嫌犯，終於乙○○停車處，將甲○○制服等情，亦經證人
戎忠亮於偵查及第一審審理時到庭結證無訛。並有甲○○丟棄於
在現場附近草欉，嗣經查獲之西瓜刀乙把扣案足佐。是原判決綜
合上開卷證資料，認上訴人二人主觀上應有強盜財物犯意，而甲
○○所為，客觀上亦已達足使人無法抗拒程度，乃論以渠二人刑
法第三百三十條第二項、第一項之加重強盜未遂罪，要無不合。
甲○○上訴意旨指原判決依憑丙○○之供述，認渠等有強盜犯意
，實屬欠當，並認所為並無使被害人不能抗拒，應僅成立恐嚇取
財未遂罪云云，乃係就屬原審採證認事職權之適法行使及原判決
已說明事項，徒憑己見，任意指為違法，已難認係適法之第三審
上訴理由。而乙○○上訴意旨謂甲○○欠其新台幣三萬元，案發
當天伊急需用錢，乃應甲○○要求，駕駛小客車欲載其前往向友
人借款還伊，伊對李某前往丙○○檳榔攤強盜財物，並不知情，
事後伊恐遭牽連，始先行駕車離開，甲○○所為供述，並非事實
等語，則屬單純事實之爭辯，既未依卷內資料，就原判決如何違
背法令，為具體指摘，自不足以辨認原判決已具備違背法令之形
式要件。依上揭說明，上訴人二人本件上訴顯屬違背法律上之程
式，均應予駁回。
據上論結，應依刑事訴訟法第三百九十五條前段，判決如主文。
中    華    民    國  九十五  年    三    月  二十二  日
                      最高法院刑事第八庭
                          審判長法官  張  淳  淙
                                法官  張  春  福
                                法官  呂  丹  玉
                                法官  洪  昌  宏
                                法官  蔡  彩  貞
      本件正本證明與原本無異
                                      書  記  官
中    華    民    國  九十五  年    三    月  二十八  日
                                                      Ｑ


司法院資訊處製作；財團法人民間司法改革基金會備份。
